臺灣臺中地方法院宣示判決筆錄　　　　　99年度易字第3938號
公　訴　人　臺灣臺中地方法院檢察署檢察官
被　　　告　丁炳榮
上列被告因違反家庭暴力防治法等案件，經檢察官提起公訴（99
年度偵字第25592號），檢察官聲請改依協商程序而為判決，本
院於中華民國100年1月12日下午4時，在本院第一法庭宣示判決
，出席職員如下：
　　法　官　朱光國
　　書記官　巫偉凱
　　通　譯　曾虹棋
法官起立朗讀判決主文、犯罪事實要旨、處罰條文，及告以上訴
限制、期間並提出上訴狀之法院，且諭知記載其內容：
一、主  文：
    丁炳榮違反法院依家庭暴力防治法第十四條第一項所為禁止
    實施家庭暴力與禁止騷擾之民事通常保護令裁定，處拘役肆
    拾日，如易科罰金，以新臺幣壹仟元折算壹日。
二、犯罪事實要旨：
    丁炳榮與施小英前有同居關係，2人間具有家庭暴力防治法
    第3條第2款所定之家庭成員關係。丁炳榮於民國（下同）99
    年7月間，因對施小英實施家庭暴力行為，經施小英向本院
    聲請核發保護令，業經本院於99年9月30日依家庭暴力防治
    法第14條第1項第1款、第2款規定，以99年度家護字第1050
    號民事通常保護令，裁定令丁炳榮不得對施小英實施身體上
    或精神上之不法侵害行為，亦不得對施小英為騷擾行為，該
    保護令之有效期間為1年。上開保護令已經送達予丁炳榮知
    悉，詎丁炳榮竟基於違反保護令及傷害之犯意，於99年11月
    4日20時45分許，在臺中縣東勢鎮○○路315之6號阿祥檳榔
    攤內，因細故與施小英發生口角爭執後，竟以「幹妳娘」、
    「幹妳娘雞歪」（臺語）等穢語辱罵施小英（其涉犯公然侮
    辱罪嫌部分未據施小英提出告訴），繼而以腳踹踢施小英之
    腹部等處，致施小英受有右側胸部挫傷瘀腫54公分及右下
    腹挫傷無明顯瘀腫等傷害（其涉犯傷害罪嫌部分，業經施小
    英於第一審辯論終結前具狀並當庭以言詞撤回告訴，有撤回
    告訴聲請狀及本院審判筆錄附卷可稽，因此部分與其所犯違
    反保護令罪部分，有想像競合犯之裁判上一罪關係，爰不另
    諭知不受理判決，附此敘明），以此方式對施小英實施身體
    上、精神上之不法侵害及騷擾行為，而違反法院所核發之前
    揭保護令。
三、處罰條文：
    家庭暴力防治法第61條第1款、第2款，刑法第11條前段、第
    41條第1項前段。
四、協商判決除有刑事訴訟法第455條之4第1項第1款於本訊問程
    序終結前，被告撤銷協商合意或檢察官撤回協商聲請者；第
    2款被告協商之意思非出於自由意志者；第4款被告所犯之罪
    非第455條之2第1項所定得以聲請協商判決者；第6款被告有
    其他較重之裁判上一罪之犯罪事實者；第7款法院認應諭知
    免刑或免訴、不受理者情形之一，及違反同條第2項「法院
    應於協商合意範圍內為判決；法院為協商判決所科之刑，以
    宣告緩刑或2年以下有期徒刑、拘役或罰金為限」之規定者
    外，不得上訴。
五、如有上開可得上訴情形，得自收受宣示判決筆錄送達之日起
    十日內，向本院提出上訴書狀，上訴於第二審法院。
中    華    民    國   100    年    1     月    12    日
                       臺灣臺中地方法院刑事第一庭
                                 書記官  巫偉凱
                                 法  官  朱光國
上正本證明與原本無異。
                                 書記官  巫偉凱
中    華    民    國   100    年    1     月    12    日